臺灣高等法院臺南分院刑事判決　　　　　　 九十一年度上易字第四號　　Ｃ
　　　上　訴　人
　　　即　被　告　丙　○　○
右上訴人因竊盜案件，不服臺灣雲林地方法院九十年度易字第八九號中華民國九十
一年一月二十二日第一審判決（起訴案號：臺灣雲林地方法院檢察署九十年度偵字第
四七三五號），提起上訴，本院判決如左：
      主      文
上訴駁回。
      事      實
一、丙○○前因犯竊盜案件，於民國（下同）八十九年十一月三十日經臺灣嘉義地方
    法院判處有期徒刑八月，緩刑三年，於八十九年十二月二十八日判決確定在案，
    於緩刑期間猶不知悔改。其又與李阿東（已判處有期徒刑七月確定）共同基於意
    圖為自己不法所有之概括犯意聯絡，由李阿東提議竊盜，二人即於九十年十一月
    十九日凌晨一時許，由李阿東駕駛丙○○所有之車號ＢＥ－七三四六號自小貨車
    搭載丙○○，同至雲林縣大埤鄉嘉興村田寮十五之二四號乙○○所有無人居住之
    農舍，推由李阿東攜帶原已置放車內，丙○○所有之長有四十四公分，客觀上足
    對人身安全產生危害之平頭鐵剪一支，剪斷乙○○持有，置於農舍庭院之馬達、
    攻牙機等物之電線（毀損部分未據告訴），而竊取該馬達、攻牙機各一個，及同
    置於該處，為乙○○持有之燒焊機一台、鐵架二個、怪手鐵箱零組件四件等物，
    得手後先將上開物品陸續置於上開自小貨車內，復持上開鐵剪剪斷該農舍安全設
    備之窗戶鐵條二條後（毀損部分未據告訴），踰越該安全設備而爬進農舍內，竊
    取乙○○持有之鋁門窗三片、剪草刀一組，得手後陸續置於上開自小貨車內，丙○○則在車上把風。於同日凌晨二時許，其二人又駕駛上開自小貨車同至大埤鄉
    嘉興村田寮七號甲○○之農舍旁，推由李阿東徒手竊取甲○○持有置於該農舍外
    之鐵製欄杆一片，丙○○又在車上把風，得手後置於上開自小貨車上。其二人正
    欲離開之際，為甲○○當場發現報警查獲，並扣得丙○○所有之上開平頭鐵剪一
    支，另從丙○○上開自小貨車上扣得另一圓頭鐵剪一支。
二、案經雲林縣警察局斗南分局報告臺灣雲林地方法院檢察署檢察官偵查起訴。
      理      由
一、訊之上訴人即被告丙○○固坦承上開時地由被告李阿東駕駛上開自小貨車外出，
    惟矢口否認有竊盜犯行，辯稱：當日是李阿東提議早一點出去撿拾破爛，我一上
    車就睡著了，後來李阿東有叫醒我，但我並沒有醒過來，當時是李阿東開車，我
    在旁邊坐而已，因為我喝了很多酒，所以也不知道李阿東下去偷了什麼東西云云
    。然查：
（一）被告丙○○於警訊時及檢察官偵查中即對右揭犯罪事實坦承不諱，甚至於偵查
      中亦強調係由李阿東提議行竊，（參見警卷第一頁背面、偵查卷第十頁），核
      與已判決確定之共犯李阿東於警訊時及偵查中所供竊盜之情節相符，甚至共犯
      李阿東於警訊中亦強調：「行竊時我與丙○○二人均共同搬運：：並由丙○○
      自行銷贓」（見警卷第三頁背面），已見被告丙○○有擔任共犯李阿東行竊時
      把風的行為分擔。
（二）被告丙○○雖以其在車上睡覺，不知道共犯李阿東下去行竊云云置辯。然查被
      告行竊所用之工具、車輛均為被告丙○○所有，此為被告丙○○所是認，且行
      竊時間均為凌晨夜深人靜時，設若本案之竊盜非被告丙○○與共犯李阿東共謀
      所為，被告丙○○焉有提供車輛、工具，深夜駕車載送共犯李阿東至犯罪地點
      行竊之理？況被告丙○○前此已有行竊機車、金錢、鋼鐵、鋁門等竊盜前科（
      詳見警卷被告丙○○前科紀錄），其對共犯李阿東行竊如同其以前行竊相同之
      物之該馬達、攻牙機、燒焊機、鐵架、怪手鐵箱零組件、鋁門窗、剪草刀等物
      ，焉未起疑？並參諸被告丙○○前此有行竊上開物品之前科多起，凡此已見共
      犯李阿東於警訊中所供：「行竊時我與丙○○二人均共同搬運：：並由丙○○
      自行銷贓」等語，應屬真實。
（三）被告丙○○雖又辯稱其當時已酒醉在車上睡覺，未替共犯李阿東把風云云，並
      請求傳喚被害人甲○○為證。，然被告丙○○當日若已酒醉，實不可能於凌晨
      時間與被告李阿東出外撿拾破爛，參諸本件竊得之物件為數甚多，且多屬重量
      極重之物，尤其甲○○持有之鐵製欄杆即重有二十五公斤一節，為證人甲○○
      於警訊中證明無誤，則被告李阿東竊取該等物品上車之際，被告丙○○在車上
      亦不可能無所知覺。被告丙○○另又辯稱：我在警訊時有向警察說是在睡覺，
      但警察說一定在把風，至於檢察官偵訊時是因為之前警察就跟我說我是在把風
      ，所以我也講說我是在把風云云，然被告丙○○不惟於警訊及偵查中有坦承謀
      議行竊及擔任把風，即於原審調查時亦供承：「我在車上把風」（見九十年聲
      羈卷第五頁），甚至於原審翻供後，質之為何調查時坦承有把風時，被告丙○○亦無言以對，僅復辯稱：我講什麼我忘記了云云。可見被告丙○○對其自白
      任意性之辯詞，實無從自圓其說，其對自白任意性之否認，並無可取。從而被
      告丙○○於警訊、偵查及原審調查羈押庭訊中之自白，是出於自由意思，且與
      事實相符無疑。至於被告李阿東於原審審理中附和被告丙○○之辯詞，供稱：
      丙○○當時是在睡覺云云，惟上開供詞於警訊、偵查及原審調查羈押庭訊中均
      未曾出現，若被告丙○○當時真係在睡覺而不知情，被告李阿東自不可能遲至
      原審審理中，才出言澄清被告丙○○之清白，上開供詞，顯係被告李阿東臨訟
      迴護被告丙○○之詞，無從取信。又被告丙○○既然有參與謀議、搬運、把風
      ，縱最後因疲累睡著或見到被害人甲○○趕至時，假裝睡著，均無解於其參與
      竊盜之事實，因而其請求傳喚被害人甲○○作證，自無必要，附為敘明。
（四）又扣案之平頭鐵剪長為四十四公分，屬鐵製，客觀上已足對人身安全產生危害
      ，是屬兇器等情，亦經當庭勘驗屬實，並筆錄在卷，此外復有被害人甲○○、
      乙○○二人於警訊中陳稱上開物品失竊之情及贓物領據二份在卷可參，並有鐵
      剪二支扣案足資佐證。且被告李阿東於本件審理中，復明白供述如何竊得上開
      物品，包含如何毀越乙○○農舍窗戶安全設備進入室內竊盜各情明確，被告丙○○既在外把風，顯已知悉上開竊行，自與被告李阿東就上開行為間，確有犯
      意之聯絡及行為分擔。
（五）綜上所述，足見被告丙○○所辯各節應係卸責之詞，殊不足採。本件事證明確
      ，被丙○○之犯行洵堪認定，自應依法論科。
二、核被告二人所為，係犯刑法第三百二十一條第一項第三款、第二款之攜帶兇器毀
    越安全設備竊盜罪，同法第三百二十條第一項之竊盜罪。公訴意旨對被告二人毀
    越安全設備竊盜之犯行雖未起訴，惟此與起訴事實有實質上一罪關係，為起訴效
    力所及，本院自應一併予以審究，因而起訴書認被告係犯同法第三百二十一條第
    一項第三款之攜帶兇器竊盜罪，尚有未洽。被告丙○○與共犯李阿東二人對上開
    犯罪，有犯意聯絡，行為分擔，為共同正犯。被告先後二次竊盜犯行，時間緊接
    ，分別觸犯刑法第三百二十一條第一項第三款、第二款之罪，及同法第三百二十
    條第一項之罪，乃觸犯基本犯罪構成要件相同之罪名，顯係基於概括犯意而為，
    應依連續犯規定均論以一攜帶兇器毀越安全設備竊盜罪，並加重其刑。原審以被
    告罪證明確，因予適用刑法第二十八條、第五十六條、第三百二十一條第一項第
    二款、第三款、第三十八條第一項第二款，並審酌被告丙○○犯後矢口否認犯行
    ，態度不佳，並其以撿拾破爛維生，尚有三名子女待養，足見其生活狀況均屬不
    佳，又前因犯竊盜案件，於八十九年十一月三十日經台灣嘉義地方法院判處有期
    徒刑八月，緩刑三年，於同年十二月二十八日判決確定在案，其於緩刑期間內再
    犯竊盜案件，可認其品行尚有不端，另其竊得物品之價值雖屬非鉅，但竊得物件
    甚多，且又攜帶兇器毀越窗戶進入室內竊盜，犯罪情節尚屬不輕，並其於竊盜行
    為之分工程度等一切情狀，量處被告丙○○有期徒刑八月，並因扣案之平頭鐵剪
    一支，為被告丙○○所有，亦為被告犯罪所用之物，依法宣告沒收。並說明扣案
    之另一圓頭鐵剪，本乃置於被告丙○○車內，被告二人並未攜帶竊盜，是為警查
    獲後從車上扣得之物品，難認該鐵剪為竊盜所用之物，因而不另為沒收之諭知。
    本院經核原判決認事用法，並無不合，量刑亦稱妥適。被告上訴意旨，猶執前詞
    ，否認犯罪，為無理由，應予駁回。
據上論結，應依刑事訴訟法第三百六十八條，判決如主文。
本案經檢察官羅清溪到庭執行職務。
中    華    民    國      九十一      年      四      月    十八        日
                                  臺灣高等法院臺南分院刑事第四庭
                                      審判長法官  陳    義    仲
                                            法官  楊    子    莊
                                            法官  蔡    崇    義
右正本證明與原本無異。
不得上訴。
                                      法院書記官  李    育    儒
中    華    民    國      九十一      年      四      月     二十三     日
附錄法條：
中華民國刑法第三百二十一條
犯竊盜罪而有左列情形之一者，處六月以上五年以下有期徒刑：
一  於夜間侵入住宅或有人居住之建築物、船艦，或隱匿其內而犯之者。
二  毀越門扇、牆垣或其他安全設備而犯之者。
三  攜帶兇器而犯之者。
四  結夥三人以上而犯之者。
五  乘火災、水災或其他災害之際而犯之者。
六  在車站或埠頭而犯之者。
前項之未遂罰之。
